【裁判字號】    92,上訴,1347
【裁判日期】    920828
【裁判案由】    違反毒品危害防制條例
【裁判全文】
臺灣高等法院高雄分院刑事判決                  九十二年度上訴字第一三四七號
    上  訴  人  乙○○
    即  被  告
右上訴人因違反毒品危害防制條例案件，不服臺灣高雄地方法院九十二年度訴字第一
四號中華民國九十二年五月二十八日第一審判決（起訴案號：臺灣高雄地方法院
檢察署九十二年度毒偵字第一四四三號），提起上訴，本院判決如左：
      主  文
上訴駁回。
    事  實
一、乙○○曾於民國八十八年間犯違反藥事法罪，經本院判處有期徒刑三月確定，於
    八十八年十二月十三日執行完畢，復因施用毒品案件，經原審法院八十八年度毒
    聲字第一○二二號裁定送觀察、勒戒，認有繼續施用毒品之傾向，經以八十八年
    度毒聲字第一四九四號裁定送強制戒治後，因交付保護管束期滿，由臺灣高雄地
    方法院檢察署檢察官於八十九年三月六日，以八十九年度戒毒偵字第二七三號為
    不起訴處分確定，又因施用毒品案件，經依原審法院以九十年度毒聲字第八○八
    號裁定送強制戒治，並經檢察官提起公訴，俟經原審法院旗山簡易庭於九十年三
    月十五日，以九十年度旗簡字第五一號判處有期徒刑六月確定在案後，又於九十
    年三月間因施用第一級毒品海洛因及第二級毒品安非他命罪，經臺灣屏東地方法
    院以九十年度訴第七三○號判決判處應執行有期徒刑一年六月確定在案，再於九
    十年十月間起至九十一年一月止，因施用第二級毒品安非他命及第一級毒品海洛
    因罪，經原審法院以九十一年度訴字第七六四號判決判處應執行有期徒刑二年確
    定在案。詎乙○○仍不知悔改，甲知海洛因、甲基安非他命業經公告列為毒品防
    害防制條例第二條第二項之第一級及第二級毒品，不得非法持有、施用，竟仍基
    於施用第一級毒品海洛因及第二級甲基安非他命之概括犯意，自九十一年十二月
    間某日起，至九十二年一月十五日八時許止，連續在其高雄縣旗山鎮○○街三一
    巷三四號住處等處，以將海洛因放在香菸上點燃後吸食煙霧，及將甲基安非他命
    置於吸食器內，下端以火加熱燒烤，使甲基安非他命汽化產生煙霧吸用之方式，
    二種毒品交替施用，平均約二至三天施用一次。嗣於九十二年一月十五日十三時
    三十分許，因另案遭通緝，為警在其上述址住處逮捕，經採其尿液送驗而查獲上
    情。
二、案經高雄縣政府警察局旗山分局移送台灣高雄地方法院檢察署檢察官偵查起訴。
    理  由
一、訊據上訴人即被告乙○○對前述連續施用第一級毒品海洛因及第二級毒品甲基安
    非命之事實供承不諱，且被告為警查獲後所採尿液，經送驗結果係呈嗎啡及甲基
    安非他命陽性反應，此有高雄縣政府衛生局九十二年二月十一日９２煙檢字第２
    １０號煙毒尿液檢驗成績書一紙在卷可稽，足證被告前述自白核與事實相符，自
    堪採信；又被告前因施用毒品案件，經原審法院八十八年度毒聲字第一○二二號
    裁定送觀察、勒戒，認有繼續施用毒品之傾向，經原審法院以八十八年度毒聲字
    第一四九四號裁定送強制戒治後，因交付保護管束期滿，由臺灣高雄地方法院檢
    察署檢察官於八十九年三月六日，以八十九年度戒毒偵字第二七三號為不起訴處
    分確定，復因施用毒品案件，經依原審法院以九十年度毒聲字第八○八號裁定送
    強制戒治，並經檢察官提起公訴，由原審法院旗山簡易庭於九十年三月十五日，
    以九十年度旗簡字第五一號判處有期徒刑六月確定，又於九十年三月間因施用第
    一級毒品海洛因及第二級毒品安非他命罪，經臺灣屏東地方法院於九十年十月二
    十六日，以九十年度訴第七三○號判決判處應執行有期徒刑一年六月確定在案後
    ，再於九十年十月起至九十一年一月二日止，施用第二級因毒品安非他命及第一
    級毒品海洛因罪，經原審法院以九十一年度訴字第七六四號判決判處應執行有期
    徒刑二年確定之事實，有不起訴處分書、原審法院九十一年度訴字第七六四號刑
    事判決、台灣高等法院被告全國前案紀錄表及刑案資料查註紀錄表各一份在卷可
    查；是被告於四犯施用毒品後，再連續施用本件第一級、第二級毒品海洛因及甲
    基安非他命之事證甲確，其犯行應堪認定。
二、查海洛因及甲基安非他命分別係毒品危害防制條例第二條第二項第一款所規定之
    第一級毒品及同條項第二款所規定之第二級毒品，核被告乙○○所為，分別係犯
    毒品危害防制條例第十條第一項施用第一級毒品罪及同條第二項施用第二級毒品
    罪。被告持有毒品，復進而施用，其持有毒品之低度行為，為施用毒品之高度行
    為所吸收，不另論罪。被告先後多次施用第一、二級毒品之犯行，時間緊接，所
    犯構成要件相同，顯係基於概括犯意為之，均為連續犯，依刑法第五十六條規定
    ，各以一罪論，並加重其刑。又被告乙○○所犯上開二罪間，犯意各別，罪名不
    同，應分論併罰之。又被告乙○○前曾於八十八年間犯違反藥事法罪，經本院判
    處有期徒刑三月確定，於八十八年十二月十三日執行完畢，有台灣高等法院被告
    全國前案紀錄表一紙在卷可按，其受有期徒刑執行完畢，於五年以內再犯本件最
    重本刑為有期徒刑以上之罪，為累犯，應依刑法第四十七條之規定，加重其刑，
    並依法遞加重之。
三、原審因而適用毒品危害防制條例第十條第一項、第二項，刑法第十一條、第五十
    六條、第四十七條、第五十一條第五款之規定，並審酌被告犯罪之手段，施用海
    洛因及甲基安非他命之期間，前因施用毒品經檢察官處分不起訴，並經法院三次
    論罪科刑後，仍再為本案犯行，顯見其自制力薄弱，惡性非淺，然施用毒品究為
    戕害自身健康之犯罪，本件被告施用之犯行於他人尚無甲顯重大危害，並於審理
    中坦認犯行，犯罪後之態度尚稱良好等一切情狀，量處施用第一級毒品部分有期
    徒刑一年三月、施用第二級毒品部分有期徒刑一年一月，並定其應執行刑為有期
    徒刑二年二月；其認事用法，均無不合，量刑亦屬適當，被告上訴意旨以原審量
    刑過重，指摘原判決不當，並無理由，應予駁回。
據上論結，應依刑事訴訟法第三百六十八條，判決如主文。
本案經檢察官陳新慶到庭執行職務。
中    華    民    國      九十二      年      八      月     二十八   日
                              臺灣高等法院高雄分院刑事第七庭
                                  審判長法官  李春昌
                                        法官  莊飛宗
                                        法官  黃憲文
右正本證甲與原本無異。
施用第一級毒品部分如不服本判決應於收受本判決後十日內向本院提出上訴書狀，其
未述上訴理由者，並得於提起上訴後十日內向本院補提理由書狀（均須按他造當事
人之人數附繕本)「切勿逕送上級法院」。
其餘不得上訴。
                                      書記官  黃英彥
中    華    民    國      九十二      年      八      月     二十八   日
施用第一級毒品部分如不服本判決，應於判決送達後十日內，向本院提出上訴狀。
其餘不得上訴。
附錄本判決論罪之法條：
毒品危害防制條例第十條第一項
    施用第一級毒品者，處六月以上五年以下有期徒刑。
毒品危害防制條例第十條第二項
    施用第二級毒品者，處三年以下有期徒刑。


司法院資訊處製作；財團法人民間司法改革基金會備份。
